【裁判字號】    95,易,292
【裁判日期】    950609
【裁判案由】    
【裁判全文】
臺灣彰化地方法院刑事判決               95年度易字第292號
公  訴  人  臺灣彰化地方法院檢察署檢察官
被      告  丙○
上列被告因贓物案件，經檢察官提起公訴（九十五年度偵緝字第
八五號），本院判決如下：
    主  文
丙○故買贓物，累犯，處有期徒刑陸月，如易科罰金，以佰元
折算壹日。
    事  實
一、丙○前因妨害自由案件，經臺灣臺中地方法院以八十六年度
    訴字第五六號判處有期徒刑六月，並先後經臺灣高等法院臺
    中分院以八十六年度上訴字第一三一一號、最高法院以八十
    六年度臺上字第七四七○號駁回上訴而告確定，嗣經送監執
    行，甫於民國八十七年十一月一日縮短刑期執行完畢。詎仍
    不知警惕，明知乙○○放置在彰化縣芬園鄉○○路八八八號
    旁空地之十八支檜木（甲○○所有，於九十二年八月二十一
    日凌晨一至五時許，在嘉義縣中埔鄉和睦村司公四七之一
    號工地內，遭乙○○、張家銘、盧德福、李奇謀、林金海共
    同竊盜而失竊，乙○○等五人所涉竊盜案件，均經臺灣高等
    法院臺南分院以九十四年度上易字第三四二號判刑確定），
    係乙○○竊盜取得之贓物，竟於九十二年八月二十二日，以
    新臺幣（下同）一百三十九萬元之價格向乙○○買受該十八
    支檜木，再分批以一百十萬元之價格販賣四支檜木予不知情
    之郭俊麟，以六十五萬元之價格販賣十支檜木予不知情之巫
    嘉銘，以八萬四千元之價格販賣二支檜木予不知情之林五湖
    ，所餘二支檜木則委由加工廠製成檜木粉末後，以五千元之
    價格販賣予不詳之製香工廠。嗣經甲○○報警處理，經警查
    獲乙○○後，再依乙○○之供述，循線查獲丙○，始悉上情
    。
二、案經甲○○訴由臺灣彰化地方法院檢察署偵查起訴。
    理  由
一、本件有關以下所引用之被告以外之人於審判外之言詞或書面
    陳述，且不符合刑事訴訟法第一百五十九條之一至第一百五
    十九條之四之規定者，依刑事訴訟法第一百五十九條之五之
    規定，均具有證據能力，核先敘明。
二、訊據被告丙○固不否認曾於九十二年八月二十二日向乙○○
    買受檜木，並將一部分檜木轉賣予巫嘉銘之事實，然矢口否
    認有何故買贓物之犯行，辯稱：伊不知道向乙○○買受的檜
    木是贓物；也沒有轉賣檜木給郭俊麟、林五湖，郭俊麟是向
    乙○○買的，林五湖則是向巫嘉銘買的云云。經查：
  (一)乙○○、張家銘、盧德福、李奇謀、林金海於九十二年八月
    二十一日凌晨一至五時許，在嘉義縣中埔鄉和睦村司公四
    七之一號工地內，共同竊取甲○○所有之十八支檜木後，即
    全部運送至彰化縣芬園鄉○○路八八八號旁空地放置，並由
    乙○○以電話聯繫被告洽談買賣事宜，被告於九十二年八月
    二十二日至上開檜木放置地點時，乙○○即告知被告該批檜
    木為贓物，被告一開始不願意購買，嗣經乙○○一再請託，
    被告始聯絡其他人一起來購買等情，此經證人乙○○於本院
    審理時結證綦詳（本院卷第五八、五九頁）。再者，被告於
    本院準備程序與審理時自承：伊與乙○○並不熟識，亦不清
    楚乙○○之職業，係經朋友介紹，曾向乙○○購買漂流木，
    但九十二年八月二十二日向乙○○所買受之該批檜木斷面均
    烙有印記，並非漂流木等語，而被告向乙○○買受本件十八
    支檜木之總價金既高達一百餘萬元，且被告與乙○○並非熟
    識，復未曾與乙○○從事相類檜木之買賣，見乙○○突然持
    有大批檜木求售，竟未要求乙○○提出合法取得該批檜木之
    證明文件，率即當場同意以一百餘萬元之價格，向乙○○買
    受該批檜木，顯然悖離常情，足見被告所辯：伊不知道向乙
    ○○買受的檜木是贓物云云，當係事後卸責之詞，自無可採
    。
  (二)被告另辯稱：伊沒有轉賣檜木給郭俊麟、林五湖，郭俊麟是
    向乙○○買的，林五湖則是向巫嘉銘買的云云。然證人乙○
    ○於本院審理時具結證稱：是由被告與伊談全部木材購買的
    價格，郭俊麟並未與伊談購買的價格，郭俊麟沒有交付買木
    材的價款給伊，都是被告交付的等語（本院卷第五九頁背面
    、第六十頁），核與證人郭俊麟於偵訊時具結證稱：伊是向
    被告買的，被告說他有一批木材放在彰南路那邊，空地是他
    大哥的，伊買了一百十萬元，分兩次以現金付款，是由伊太
    太陳莉莉交給被告的等語（偵緝字卷第三三、三四頁），證
    人陳莉莉於偵訊時具結證稱：價款由伊本人分二次以現金付
    給被告等語（偵緝字卷第三五頁）均相符合。又證人林五湖
    於偵訊時具結證稱：伊向被告買木材，大約和巫嘉銘同時買
    的，伊向被告買二支木材要當棺木用的，伊用八萬四千元向
    被告買的，是被告先將二支木材寄到南投縣名間鄉的鋸木廠
    給巫嘉銘看是要買，巫嘉銘不要買，才介紹伊買的，伊在鋸
    木廠領木材時，當場拿現金給付被告貨款等語（他字卷第四
    七頁）。堪信乙○○自甲○○處竊盜取得之十八支檜木，確
    實全數販賣予被告，再由被告分批轉賣予郭俊麟、巫嘉銘、
    林五湖至明，被告辯稱：伊沒有轉賣檜木給郭俊麟、林五湖
    ，郭俊麟是向乙○○買的，林五湖則是向巫嘉銘買的云云，
    亦不可採。
  (三)此外，復有被告於警詢與偵訊時之供述，證人乙○○、郭俊
    麟、巫嘉銘、林五湖於警詢與偵訊時之證述，以及臺灣嘉義
    地方法院九十三年度易字第一五一號刑事判決書、行政院國
    退除役官兵輔導委員會榮民森林保育事業管理處九十四年十
    二月二日森企字第○九四○○○三○九六號函、八十七年度
    第十六次與第二一次通訊標售木材一覽表、得標廠商一覽表
    、原木明細表、標購木材合約書影本各一份在卷可佐，本件
    事證明確，被告故買贓物之犯行，應堪認定。
三、核被告所為，係犯刑法第三百四十九條第二項之故買贓物罪
    。查被告前因妨害自由案件，經臺灣臺中地方法院以八十六
    年度年訴字第五六號判處有期徒刑六月，並先後經臺灣高等
    法院臺中分院以八十六年度上訴字第一三一一號、最高法院
    以八十六年度臺上字第七四七○號駁回上訴而告確定，嗣經
    送監執行，甫於八十七年十一月一日縮短刑期執行完畢，此
    有臺灣彰化地方法院檢察署刑案資料查註紀錄表、法務部全
    國檢察官線上查詢刑案人犯在監所最新資料報表及臺灣高等
    法院被告前案紀錄表各一份在卷可稽，其於受有期徒刑執行
    完畢後，五年以內再犯本件有期徒刑以上之罪，為累犯，應
    依刑法第四十七條規定，加重其刑。爰審酌被告故買他人竊
    盜所得之贓物，助長行竊者之銷贓管道，造成竊盜犯罪之猖
    獗，危害社會治安甚鉅，及被告犯罪之動機、方法、手段、
    所生危害、從中獲取之不法利益，暨犯罪後猶未能坦承犯行
    ，顯不知悔悟等一切情狀，量處如主文所示之刑，並諭知易
    科罰金之折算標準。
據上論斷，應依刑事訴訟法第二百九十九條第一項前段，刑法第
三百四十九條第二項，第四十七條、第四十一條第一項，罰金罰
鍰提高標準條例第一條前段、第二條，判決如主文。
本案經檢察官高如應到庭執行職務。
中    華    民    國    95    年    6     月    9     日
                  刑事第二庭   審判長法  官  王義閔
                                     法  官  李雅俐
                                     法  官  鄭舜元
以上正本證明與原本無異。
如不服本判決，應於判決送達後10日內，向本院提出上訴狀（須
附繕本）。
告訴人或被害人對於判決如有不服具備理由請求檢察官上訴者，
其上訴期間之計算係以檢察官收受判決正本之日期為準。
中    華    民    國    95    年    6     月    14    日
                                     書記官  呂雅惠
附錄本案論罪科刑法條全文：
中華民國刑法第349條
收受贓物者，處3年以下有期徒刑、拘役或500元以下罰金。
搬運、寄藏、故買贓物或為牙保者，處5年以下有期徒刑、拘役
或科或併科1千元以下罰金。
因贓物變得之財物，以贓物論。


司法院資訊處製作；財團法人民間司法改革基金會備份。
